臺灣臺中地方法院刑事判決　　　　　　　96年度易字第3415號
公　訴　人　臺灣臺中地方法院檢察署檢察官
被　　　告　甲○○
　　　　　　　　　　現羈押於臺灣臺中看守所
上列被告因竊盜案件，經檢察官提起公訴（96年度偵字第12773
號），被告於本院準備程序就被訴事實為有罪之陳述，經改依簡
式審判程序，判決如下：
    主    文
甲○○竊盜，處有期徒刑肆月，如易科罰金，以新臺幣壹仟元折
算壹日，減為有期徒刑貳月，如易科罰金，以新臺幣壹仟元折算
壹日。又竊盜，處有期徒刑肆月，如易科罰金，以新臺幣壹仟元
折算壹日，減為有期徒刑貳日，如易科罰金，以新臺幣壹仟元折
算壹日。應執行有期徒刑月，如易科罰金，以新臺幣壹仟元折
算壹日。
    事    實
一、甲○○分別基於意圖為自己不法所有之犯意，於下述時間、
    地點，為下列竊盜行為：
  (一)先於民國96年3 月6 日13時許，在臺中市○區○○路與旱溪
    路附近，見丙○○使用之自用小客車未上鎖而停放在該處路
    旁，即乘四下無人之際，徒手開啟車門竊取車內丙○○所有
    之SONY牌、型號為750I行動電話手機1 支（序號0000000000
    0000000 號，含門號0000000000晶片１張），得手後，於同
    日持往位於臺中縣太平市○○○路51號之「昀通通訊行」，
    以新臺幣1,500 元之代價，售予該通訊行不知情之負責人鄭
    士民，得款後花用殆盡。
  (二)再於96年4 月4 日15時許，在臺中縣太平市○○路○段285
    號前，見陳政鋒所駕駛車號706 －QF號貨車停放在該處，即
    趁陳政鋒送貨車門未上鎖，及無人注意之際，徒手開啟車門
    竊取車內陳政鋒所有之行動電話手機1 支（序號0000000000
    00000 號，含門號晶片1 張；業經陳政鋒領回），得手後，
    於同年月9 日，持往上開「昀通通訊行」欲販賣予不知情之
    鄭士民，因甲○○未帶證件，而經鄭士民婉拒不願收購，甲
    ○○即向鄭士民借得200 元，並將該手機質押予鄭士民後離
    去。
二、案經臺中縣警察局霧峰分局報告臺灣臺中地方法院檢察署檢
    察官偵查起訴。
    理    由
一、上揭事實，業經被告甲○○分別於警詢、本院準備程序及審
    理時坦承不諱，核與證人鄭士民、被害人丙○○、陳政鋒分
    別於警訊中證述或指述之情節相符，並有舊機估價單1 張、
    通訊調閱查詢單各2 份及贓物認領保管單1 紙附卷可稽，足
    認被告人之自白與事實相符，洵堪採為論罪科刑之依據。本
    件事證明確，被告犯行，洵堪認定。
二、核被告甲○○就事實欄一、(一)及(二)所載之犯行，均係犯刑法
    第320 條第1 項之竊盜罪。被告為上開2 次竊盜犯行，犯意
    各別，應分論併罰。另按刑法第62條前段所規定之自首，係
    以對於未發覺之犯罪自首而接受裁判為要件，故犯罪行為人
    應於有偵查犯罪職權之公務員未發覺其犯罪事實或犯罪人之
    前自首犯罪，且接受裁判，兩項要件兼備，始得依刑法第62
    條前段自首之規定減輕其刑（有最高法院86年台上字第1951
    號裁判可參）。本件被告於96年4 月12日下午4 時10分，在
    臺中縣太平市○○路與宜佳街口為警查獲，被告在未經有偵
    查權之機關或公務員發覺其為竊取被害人陳政鋒上述行動電
    話手機之犯行前，即向承辦員警丁○○自首，陳明其為竊取
    陳政鋒上述行動電話手機者及竊盜之經過一節，固經證人丁
    ○○於本院審理時證述（見本院卷第90頁）在卷，但因被告
    於本院審理中逃匿，經本院於96年9 月7 日發佈通緝後，始
    於同年月19日緝獲歸案，有本院通緝書及臺中市警察局第三
    分局通緝案件報告書各1 件在卷可憑。被告既在本院審理時
    逃匿，即無接受裁判之意，核與刑法第62條前段所規定之自
    首要件不合，自無依自首規定減刑之餘地，附此敘明。爰審
    酌被告2 次竊盜他人所有之財物，危害民眾財產安全及社會
    治安非淺，迄今未與被害人陳政鋒、丙○○和解，賠償其等
    所受之損失，及其事後坦承犯行，犯後態度尚可等一切情狀
    ，分別量處如主文所示之刑，並諭知易科罰金之折算標準。
    被告為前述2 次竊盜犯行，犯罪時間均在96年4 月24日以前
    ，所犯之罪核與中華民國96年罪犯減刑條例第2 條第1項 之
    規定相符，復無同條例第3 條第1 項第15款之除外情事存在
    ，對其所犯之罪，均應依同條例第2 條第1 項第3 款規定減
    其刑期2 分之1 ，即如主文所示減得之刑，並定如主文所示
    應執行之刑。
據上論斷，應依刑事訴訟法第273 條之1 第1 項、第299 條第1
項前段，刑法第320 條第1 項、第41條第1 項、第51條第5 款，
刑法施行法第1 條之1 第1 項、第2 項前段，中華民國96年罪犯
減刑條例第2 條第1 項第3 款、第7 條、第9 條、第10條第1 項
，判決如主文。
本案經檢察官乙○○到庭執行職務。
中　　華　　民　　國　　96　　年　　10　　月　　25　　日
                    刑事第一庭  法  官  楊萬益
上正本證明與原本無異。
如不服本判決，應於收受送達後10日內向本院提出上訴書狀（應
敘述具體理由並附繕本）。
上訴書狀如未敘述理由，應於上訴期間屆滿後20日內補提理由書
於本院。
                                書記官  薛淑玲
中　　華　　民　　國　　96　　年　　10　　月　　25　　日
附錄論罪科刑法條
中華民國刑法第320條
（普通竊盜罪、竊佔罪）
意圖為自己或第三人不法之所有，而竊取他人之動產者，為竊盜
罪，處 5 年以下有期徒刑、拘役或 5 百元以下罰金。
意圖為自己或第三人不法之利益，而竊佔他人之不動產者，依前
項之規定處斷。
前二項之未遂犯罰之。
